臺灣高等法院臺中分院刑事判決　　　　96年度上訴字第1701號
上　訴　人
即　被　告　乙○○
上列上訴人因毒品危害防制條例案件，不服臺灣南投地方法院96
年度訴字第379號中華民國96年5月22日第一審判決（起訴案號：
臺灣南投地方法院檢察署96年度毒偵字第192號），提起上訴，
本院判決如下：
    主  文
原判決撤銷。
乙○○施用第一級毒品，累犯，處有期徒刑捌月，減為有期徒刑
肆月，如易科罰金，以新台幣壹仟元折算壹日。
    事  實
一、乙○○曾因於民國九十年五至六月間施用毒品，經法院裁定
    令入勒戒處所施以觀察、勒戒後，認無繼續施用毒品之傾向
    ，並由臺灣彰化地方法院檢察署檢察官於九十年六月二十七
    日以九十年度毒偵字第二五八八號、九十年度毒偵字第二七
    六八號為不起訴處分確定；復因於九十年十月間施用毒品案
    件，經法院裁定令入勒戒處所施以觀察、勒戒後，認無繼續
    施用毒品之傾向，於九十一年四月十九日出所，並由南投地
    方法院檢察署檢察官於九十一年四月二十三日以九十年度毒
    偵字第一六六五號、九十一年度毒偵字第四七號為不起訴處
    分確定；又於九十一年間因連續施用第一級毒品案件，經台
    灣南投地方法院裁定令入勒戒處所施以觀察、勒戒後，認有
    繼續施用毒品傾向，復經該院裁定令入戒治處所施以強制戒
    治，因戒治成效良好，經該院裁定停止戒治，所餘戒治期間
    付保護管束，九十二年十二月五日期滿未經撤銷停止戒治而
    以已執行論，刑責部分則經臺灣南投地方法院檢察署檢察官
    以九十一年度毒偵字第一○六六號、第一○七六號起訴，經
    台灣南投地方法院以九十二年度訴字第三三號判決判處有期
    徒刑八月確定，並於九十三年十二月二十四日縮短刑期執行
    完畢。
二、詎乙○○竟仍不知戒絕毒癮，於上開觀察、勒戒執行完畢
    釋放後之五年內，復基於施用第一級毒品海洛因之犯意，於
    九十五年十一月二十五日二十三時許，在其位於南投縣竹山
    鎮○○里○○路二三號住處附近車上，以將第一級毒品海洛
    因摻入香菸點火吸其煙霧之方式，施用第一級毒品海洛因一
    次。嗣警方於九十五年十一月二十九日十一時二十分許，徵
　　得其同意採集尿液送檢驗，結果呈嗎啡陽性反應，始發覺上
  　情。
三、案經南投縣政府警察局南投分局報告臺灣南投地方法院檢察
    署檢察官偵查起訴。
    理  由
一、被告經合法傳喚，無正當理由而未於審理期日到庭，爰不待
    其陳述，逕行判決。
二、訊據被告對其於上揭時、地施用第一級毒品海洛因一次之事
    實坦承不諱；且警方於九十五年十一月二十九日十一時二十
    分許經徵得被告之同意採集尿液送驗，結果呈嗎啡陽性反應
　　，有南投縣政府警察局南投分局列管毒品人口尿液檢體採集
  　送驗記錄表，及詮昕科技股份有限公司九十五年十二月十三
    日報告編號第五C○七○○一○號濫用藥物尿液檢驗報告各
    一紙附卷可稽，足認被告上揭自白應與事實相符。且被告乙
    ○○曾因於九十年五至六月間施用毒品，經法院裁定令入勒
    戒處所施以觀察、勒戒後，認無繼續施用毒品之傾向，並由
    臺灣彰化地方法院檢察署檢察官於九十年六月二十七日以九
    十年度毒偵字第二五八八號、九十年度毒偵字第二七六八號
    為不起訴處分確定；復因於九十年十月間施用毒品案件，經
    法院裁定令入勒戒處所施以觀察、勒戒後，認無繼續施用毒
    品之傾向，於九十一年四月十九日出所，並由南投地方法院
    檢察署檢察官於九十一年四月二十三日以九十年度毒偵字第
    一六六五號、九十一年度毒偵字第四七號為不起訴處分確定
    ；又於九十一年間因連續施用第一級毒品案件，經台灣南投
    地方法院裁定令入勒戒處所施以觀察、勒戒後，認有繼續施
    用毒品傾向，復經該院裁定令入戒治處所施以強制戒治，因
    戒治成效良好，經該院裁定停止戒治，所餘戒治期間付保護
    管束，九十二年十二月五日期滿未經撤銷停止戒治而以已執
    行論等情，有臺灣南投地方法院檢察署刑案資料查註紀錄表
    及臺灣高等法院被告前案紀錄表在卷足憑，則被告於前開觀
    察、勒戒處分執行完畢釋放後五年內，再犯本件施用第一級
    毒品犯行，事證明確，應予依法論科。
三、按海洛因為毒品危害防制條例第二條第二項第一款所明定之
    第一級毒品。核被告所為，係犯同條例第十條第一項之施用
    第1級毒品罪。被告持有第一級毒品進而施用，持有之低度
    行為為施用之高度行為所吸收，不另論持有毒品之罪。被告
    曾於九十一年間因連續施用第一級毒品案件，經臺灣南投地
    方法院檢察署檢察官以九十一年度毒偵字第一○六六號、第
    一○七六號起訴，經台灣南投地方法院以九十二年度訴字第
    三三號判決判處有期徒刑八月確定，並於九十三年十二月二
    十四日縮短刑期執行完畢等情，此有臺灣高等法院被告前案
    紀錄表一份存卷可考，其於五年內故意再犯本案有期徒刑以
    上之罪，為累犯，應依刑法第四十七條第一項之規定加重其
    刑。原審對於被告論罪科刑，固非無見，但原審未及依中華
　　民國九十六年罪犯減刑條例予以減刑，尚有未洽。上訴人即
  　被告在本院未提出其他有利之證據及辯解，其上訴雖無理由
    ，但原審判決既有上開未及適用法律之處，本院自應將原判
    決撤銷改判。爰審酌被告前因施用毒品案件，經觀察、勒戒
    、強制戒治執行完畢釋放後，復另因施用第一級毒品罪，且
    經法院判處罪刑確定後，再度犯本案之毒品危害防制條例第
    十條第一項施用第一級毒品罪，顯見其未能徹底戒絕毒品，
    及其施用毒品之次數，施用毒品乃自戕一己之身體健康，尚
    未對他人造成危害，且犯後已坦承犯行之態度等一切情狀，
    量處如主文第二項所示之刑，及依中華民國九十六年罪犯減
    刑條例予以減刑，及減刑後依法諭知易科罰金之折算標準。
據上論斷，應依刑事訴訟法第三百七十一條、第三百六十九條第
一項、第三百六十四條、第二百九十九條第一項前段，毒品危害
防制條例第十條第一項，刑法第十一條前段、第四十七條第一項
、第四十一條第一項前段，中華民國96年罪犯減刑條例第二條第
一項第三款、第七條、第九條，判決如主文。
本案經檢察官甲○○到庭執行職務。
中　　華　　民　　國　　96　　年　　8　　月　　7　　日
            刑事第九庭  審判長法　官　陳  筱  珮
                              法　官　康  應  龍
                              法　官　余  仕  明
上列正本證明與原本無異。
如不服本判決應於收受送達後十日內向本院提出上訴書狀，其未
敘述上訴之理由者並得於提起上訴後十日內向本院補提理由書（
均須按他造當事人之人數附繕本）。
                              書記官  林  玉  惠
中　　華　　民　　國　　96　　年　　8　　 月　　8　   日
